Images du répertoire du notaire Jacques II Parque pour l'étude VI
Archives nationales de France
Images du répertoire du notaire Jacques II Parque pour l'étude VI
1er avril 1605 - 31 décembre 1639
MC/RE/VI/2
Etude VI; Parque, Jacques II
Un registre
Archives nationales de France
Minutes et répertoires: la loi 2008-696 du 15 juillet 2008 relative aux archives a fixé à 75 ans à compter de la date de l'acte, ou à 25 ans à compter de la date du décès de l'intéressé si ce délai est plus bref, le délai de communication des minutes et répertoires des notaires; ce délai est porté à 100 ans à compter de la date de l'acte si le document se rapporte à un mineur (code du Patrimoine, articles L213-2, 4e d et 5e).
Autres documents de l'étude (dossiers de clients, comptabilité...): s'agissant d'archives privées, ces documents sont communicables selon les modalités fixées par le déposant ou le donateur.
Certains documents ne sont pas accessibles sous leur forme originale en raison de leur mauvais état de conservation.
Registre entré aux Archives nationales en 1931.
Images des répertoires de l’étude VI
Archives de l'étude VI
répertoire d'officier public ministériel
- Répertoire chronologique pour la période du 1er avril 1605 au 31 décembre 1639, 1er avril 1605 - 31 décembre 1639; MC/RE/VI/2; Un registre de 640 feuillets de papier manuscrits. Le registre a été entièrement restauré.
  Le registre contient aussi le répertoire du notaire Philippe Parque pour la période du 20 janvier 1640 au 14 janvier 1659.
  Ce répertoire contient la liste chronologique des actes présentée sous diverses formes selon les périodes. Cette présentation est précisée aux périodes idoines.
  répertoire
  - Page de titre: "ANNEES EN DEFICIT, 1611, 1616, 1623 à 1628, 1631, 1632, 1635, 1638", 1 r°
  - Liste chronologique des actes pour la période du 1er avril au 31 décembre 1605, 1er avril - 31 décembre 1605; 2 r°-11 r°
  - Liste chronologique des actes pour la période du 1er janvier au 31 décembre 1606, 1er janvier - 31 décembre 1606; 12 r°-39 v°
  - Liste chronologique des actes pour la période du 3 janvier au 31 décembre 1607, 3 janvier - 31 décembre 1607; 40 r°-69 v°
  - Liste chronologique des actes pour la période du 2 janvier au 17 décembre 1608, 2 janvier - 17 décembre 1608; 70 r°-97 v°
  - Liste chronologique des actes pour la période du 2 janvier au 17 décembre 1609, 2 janvier - 17 décembre 1609; 98 r°-123 v°
  - Liste chronologique des actes pour la période du 1er janvier au 31 décembre 1610, 1er janvier - 31 décembre 1610; 124 r°-148 v°
  - Liste chronologique des actes pour la période du 1er janvier au 31 décembre 1612, 1er janvier - 31 décembre 1612; 149 r°-180 v°
  - Liste chronologique des actes pour la période du 1er janvier au 27 décembre 1613, 1er janvier - 27 décembre 1613; 181 r°-225 v°
  - Liste chronologique des actes pour la période du 1er janvier au 31 décembre 1614, 1er janvier - 31 décembre 1614; 226 r°-265 v°
  - Liste chronologique des actes pour la période du 1er janvier au 31 décembre 1615, 1er janvier - 31 décembre 1615; 266 r°-294 v°
  - Liste chronologique des actes pour la période du 1er janvier au 31 décembre 1617, 1er janvier - 31 décembre 1617; 295 r°-328 v°
  - Liste chronologique des actes pour la période du 1er janvier au 29 décembre 1618, 1er janvier - 29 décembre 1618; 329 r°-356 v°
  - Liste chronologique des actes pour la période du 2 janvier au 31 décembre 1619, 2 janvier - 31 décembre 1619; 357 r°-380 v°
  - Liste chronologique des actes pour la période du 2 janvier au 31 décembre 1620, 2 janvier - 31 décembre 1620; 381 r°-418 v°
  - Liste chronologique des actes pour la période du 2 janvier au 30 décembre 1622, 2 janvier - 30 décembre 1622; 443 r°-470 v°
  - Liste chronologique des actes pour la période du 15 janvier au 30 décembre 1627, 15 janvier - 30 décembre 1627; 419 r°-442 v°
  - Liste chronologique des actes pour la période du 2 janvier au 31 décembre 1629, 2 janvier - 31 décembre 1629; 471 r°-494 v°
  - Liste chronologique des actes pour la période du 1er janvier au 31 décembre 1630, 1er janvier - 31 décembre 1630; 496 r°-513 v°
  - Liste chronologique des actes pour la période du 2 janvier au 29 décembre 1633, 2 janvier - 29 décembre 1633; 514 r°-537 v°
  - Liste chronologique des actes pour la période du 2 janvier au 30 décembre 1634, 2 janvier - 30 décembre 1634; 538 r°-557 v°
  - Liste chronologique des actes pour la période du 1er janvier au 30 décembre 1636, 1er janvier - 30 décembre 1636; 558 r°-583 v°
  - Liste chronologique des actes pour la période du 2 janvier au 24 décembre 1637, 2 janvier - 24 décembre 1637; 584 r°-605 v°
  - Liste chronologique des actes pour la période du 1er janvier au 30 décembre 1639, 1er janvier - 30 décembre 1639; 606 r°-621 v°
  - Liste chronologique des brevets pour la période de 1630 à 1639, 1630 - 1639; 622 r°-629 v°